【裁判字號】    97,訴,68
【裁判日期】    970130
【裁判案由】    毒品危害防制條例
【裁判全文】
臺灣基隆地方法院刑事判決                97年度訴字第68號
公  訴  人  臺灣基隆地方法院檢察署檢察官
被      告  甲○○
上列被告因毒品危害防制條例案件，經檢察官提起公訴（96年度
毒偵字第3088、3143、3221、3270號），因被告於準備程序中為
有罪之陳述，經本院合議庭裁定由受命法官獨任進行簡式審判程
序，判決如下：
    主  文
甲○○施用第一級毒品，累犯，處有期徒刑柒月；又施用第一級
毒品，累犯，處有期徒刑柒月；又施用第一級毒品，累犯，處有
期徒刑柒月；又施用第一級毒品，累犯，處有期徒刑柒月；又施
用第二級毒品，累犯，處有期徒刑參月。應執行有期徒刑貳年。
    事實及理由
一、本件犯罪事實、證據及應適用之法條，除下列應予補充或更
    正外，其餘均引用起訴書之記載（如附件）：(1)犯罪事實欄
    一倒數第7行、第6行關於施用安非他命之時間、地點更正為
    「於96年11月20日左右，在基隆市安樂區某友人住處，施用
    第二級毒品安非他命 1次」，(2)證據補充「被告於本院中之
    自白」，(3)應適用之法條補充「被告因施用而持有第 1級毒
    品海洛因、第2級毒品安非他命，其持有第1級毒品與第 2級
    毒品之低度行為應為施用第1級毒品與第2級毒品之高度行為
    所吸收，均不另論罪。被告前因施用毒品案件經本院判處有
    期徒刑9月確定後，甫於93年8月24日縮刑期滿執行完畢，又
    於 5年內再故意犯本件有期徒刑以上之罪，為累犯，均應依
    刑法第47條第1項加重其刑」。
二、據上論斷，應依刑事訴訟法第 273條之1第1項、第299條第1
    項前段、第 310條之2、第454條，毒品危害防制條例第10條
    第1項、第2項，刑法第11條前段、第47條第1項、第51條第5
    款，判決如主文。
本案經檢察官乙○○到庭執行職務。
中    華    民    國    97    年    1     月    30    日
                  刑事第三庭  法    官  鄭培麗
以上正本證明與原本無異。
對於本件判決如有不服，應於收受送達後10日內，向本院提出上
訴書狀，敘述上訴理由，上訴於臺灣高等法院，並按他造當事人
之人數附具繕本。「切勿逕送上級法院」
中    華    民    國    97    年    1     月    30    日
                              書 記 官  潘端典
附錄論罪法條：
毒品危害防制條例第10條
施用第一級毒品者，處 6 月以上 5 年以下有期徒刑。
施用第二級毒品者，處 3 年以下有期徒刑。
附件：
臺灣基隆地方法院檢察署檢察官起訴書
                                    96年度毒偵字第3088號
                                    96年度毒偵字第3143號
                                    96年度毒偵字第3221號
                                    96年度毒偵字第3270號
    被      告  甲○○  男  27歲（民國○○年○○月○日生）
                        住基隆市○○區○○街28巷1號
                        國民身分證統一編號：Ｚ000000000號
上列被告因違反毒品危害防制條例案件，業經偵查終結，認應提
起公訴，茲敘述犯罪事實、證據並所犯法條如下：
        犯罪事實
一、甲○○前因施用毒品案件，先後2 次經裁定送觀察、勒戒後
    ，均認無繼續施用毒品之傾向，由本署檢察官以88年度偵字
    第1197號及89 年度毒緝字第130號為不起訴處分確定。復因
    施用第一、二級毒品案件，經送強制戒治（業於民國92年10
    月31日期滿執行完畢），由本署檢察官以91年度毒偵字第67
    5號提起公訴，經臺灣基隆地方法院以91年度訴字第433判處
    有期徒刑9月確定，甫於93年8月24日縮刑期滿執行完畢。又
    因施用第一、二級毒品案件，先後由本署檢察官以94年度毒
    偵字第2223號、第2226號及94年度毒偵字第3265號提起公訴
    ，分別經臺灣基隆地方法院及臺灣高等法院以94年度訴字第
    814號及95年度上訴字第1568號判決，各判處有期徒刑1 年2
    月確定，經接續執行，於96年9 月20日縮刑假釋出監交付保
    護管束，甫於96年12月2 日期滿執行完畢。甲○○係毒品案
    件受保護管束人，須定期通知採尿監管，詎其仍未戒除毒癮
    ，復基於施用第一級毒品海洛因之犯意，先後於96年11月5
    日下午3時、同年月13日下午3時、同年月19日下午2 時及同
    年月26日下午2時許，均在其位於基隆市○○區○○街28巷1
    號之住處，施用毒品海洛因各1 次；另基於施用第二級毒品
    安非他命之犯意，於96年11月21日下午4 時25分為本署觀護
    人採尿前回溯96小時內之某時許，在不詳處所，施用毒品安
    非他命1次，迄分別於96年11月7日下午5 時10分、同年月15
    日下午3 時35分、同年月21日下午4時25分及同年28日下午3
    時5分許，為本署觀護人通知4次採尿送驗結果，其尿液中係
    呈鴉片類之陽性反應及安非他命類之陽性反應後，始查獲上
    情。
二、案經本署觀護人簽分偵辦。
        證據並所犯法條
一、訊據被告甲○○坦承上揭施用毒品海洛因之犯行，惟辯稱並
    無施用毒品安非他命，可能是在朋友的旁邊有吸到云云。惟
    查，若非長時間與吸毒品者直接相向且存心大量吸入吸毒者
    所呼出之煙氣，以二手煙可能存在之低劑量毒品，應不致在
    尿液中檢出毒品反應，有法務部調查局93年4 月份之調科壹
    字第09300151690 號函在卷可稽。而按一般吸用或施打毒品
    （或麻醉藥品）8 小時內，約有百分之八十於尿中排出，24
    小時後剩餘量之百分之九十再排出，72小時仍有微量排出。
    被告先後於96年11月7 日17時10分、96年11月15日15時35分
    、96年11月21日16時25分及96年11月28日15時5 分，在本署
    觀護人室所採集之尿液，經送台灣檢驗科技股份有限公司檢
    驗結果，係呈鴉片類之陽性反應及安非他命類之陽性反應（
    尿液檢體編號：00000000 0號，係呈鴉片類及安非他命類之
    陽性反應）一節，有本署受保護管束人（被告）尿液檢體監
    管紀錄表4 份及及上開公司出具之濫用藥物尿液檢驗報告（
    尿液檢體編號：00000000 0號、000000000號、000000000號
    、000000000號）4份附卷可稽，堪信被告確於上揭時有施用
    毒品海洛因及毒品安非他命之事實。此外，並有不起訴處分
    書、起訴書及本署刑案資料查註紀錄表在卷足憑，是被告上
    開所辯，無非臨訟圖卸之詞，不足採信，其犯嫌堪予認定。
二、核被告甲○○所為，係犯毒品危害防制條例第10條第1、2項
    之施用第一、二級毒品罪嫌。其上開多次施用毒品犯行，犯
    意各別，行為互殊，請予分論併罰。又被告曾受有期徒刑執
    行完畢，有本署刑案資料查註紀錄表在卷可參，其於 5年內
    故意再犯本件有期徒刑以上之罪，為累犯，請依刑法第47條
    第1項規定加重其刑。
三、依毒品危害防制條例第23條第2項、刑事訴訟法第251條第 1
    項提起公訴。
    此  致
臺灣基隆地方法院
中    華    民    國    96    年    12    月    25    日
                              檢察官  丙  ○  ○
本件正本證明與原本無異
中    華    民    國    96    年    12    月    27    日
                              書記官  林  亮  珠
附錄所犯法條：
毒品危害防制條例第10條第1、2項
    施用第一級毒品者，處 6 月以上 5 年以下有期徒刑。
    施用第二級毒品者，處 3 年以下有期徒刑。


司法院資訊處製作；財團法人民間司法改革基金會備份。
